【裁判字號】    95,訴,792
【裁判日期】    950426
【裁判案由】    搶奪
【裁判全文】
臺灣臺中地方法院刑事判決               95年度訴字第792號
公  訴  人  臺灣臺中地方法院檢察署檢察官
被      告  甲○○
            戊○○
                    號
                   （
上列被告因搶奪案件，經檢察官提起公訴（九十五年度偵字第四
七五七號）及移送併案審理（九十五年度偵字第三五一九號），
本院合議庭裁定改依簡式審判程序審理後，判決如下：
    主    文
甲○○共同連續意圖為自己不法之所有，而搶奪他人之動產，累
犯，處有期徒刑貳年。扣案之安全帽貳頂及公信當鋪當票貳張，
均沒收。
戊○○共同連續意圖為自己不法之所有，而搶奪他人之動產，處
有期徒刑壹年肆月。扣案之安全帽貳頂及公信當鋪當票貳張，均
沒收。
    犯罪事實
一、甲○○前曾於民國九十年間因竊盜及違反毒品危害防制條例
    案件，先後經本院於九十年三月一日及同年六月二十六日，
    分別以九十年度中簡字第七三號及九十年度訴字第九九五號
    ，各判處有期徒刑三月及十月確定，嗣上開二罪經以九十年
    度聲字第二八三０號裁定定其應執行有期徒刑一年確定，而
    於九十四年八月三日縮短刑期執行完畢。詎甲○○猶不知悔
    悟，基於為自己不法所有之概括犯意，（一）先與案外人蔡
    明杰（另據檢察官起訴）共同基於犯意聯絡，於九十四年十
    一月一日下午四時三十五分許，由甲○○騎乘不詳車牌號碼
    之機車一部搭載蔡明杰，在臺中市○區○○○街五三巷二之
    一號前，由蔡明杰徒手搶奪乙○○所有之皮包一只【內有現
    金新台幣（下同）二千元、機車駕照及健保ＩＣ卡各一張等
    物】，得手後，隨即在上揭處所附近將現金朋分，且均花用
    完盡。（二）又甲○○復承上開同一之概括犯意，與亦具有
    上開概括犯意之戊○○共同基於犯意聯絡，先於九十五年二
    月二十一日下午三時十五分許，由甲○○騎乘車號ＯＢＬ─
    一八０號重型機車一部搭載戊○○（均戴安全帽以為掩飾，
    並由戊○○以腳遮掩車牌，欲脫免遭警查緝），在臺中市○
    區○○街六九巷三號前，由戊○○下手搶奪丙○○所有之手
    提包一只（內有現金七百元、序號為0000000000
    00000號之ＮＯＫＩＡ  六二三０Ｉ行動電話機具一支
    、健保卡、提款卡、信用卡、駕照及行照等物），得手後，
    並由甲○○於同日持上開行動電話機具一支，至位在臺中市
    北屯區○○路一０六號，由不知情之李勇智所經營之公信當
    舖予以典當，得款三千元則與搶得之現金朋分花用完盡，另
    其餘之健保卡等證件則隨路丟棄。（三）再於九十五年二月
    二十五日上午十一時二十分許，由甲○○騎乘上開車號ＯＢ
    Ｌ─一八０號之重型機車一部搭載戊○○（均戴安全帽以為
    掩飾，並由戊○○以腳遮掩車牌，為免遭警查緝），在臺中
    市○○區○○路二四０巷五十號前，由戊○○下手搶奪丁○○所有之皮包一只（內有現金五千元、門號為000000
    0000號、序號為000000000000000號之
    ＢＩＲＤ  Ｅ八六０行動電話機具一支、國民身分證、健保
    卡、提款卡、ＥＴＣ儲值卡及信用卡各一張等物），得手後
    ，由甲○○於同日將上揭搶得之行動電話機具一支，持至上
    開同一公信當舖典當，得款一千五百元，連同搶得之現金，
    則與戊○○至東門橋附近分贓，甲○○分得三千元，戊○○
    則分得三千五百元，其餘之國民身分證等證件則丟入臺中市
    ○○路東門橋下。嗣經員警先於九十四年十一月七日下午五
    時二十分許，在臺中縣大里市○○○路之佳賓賓館五０五室
    查獲蔡明杰，並起獲乙○○所有之上開機車駕照及健保ＩＣ
    卡各一張（業已發還乙○○），經詢問蔡明杰後，始獲悉上
    情；又經員警調閱案發現場之監視錄影帶後，循線於九十五
    年三月一日下午五時許，在臺中市○○路之永都旅社一０一
    室及永豐旅社二０五室查獲甲○○及戊○○，並分別扣得甲○○及戊○○犯案時所戴之安全帽各一頂及典當上開行動電
    話機具所取得之公信當鋪當票二張（另紙載明九十五年二月
    十九日之扣案當票則係甲○○販賣自己之行動電話機具所得
    ，與本案無涉，不予宣告沒收），再於九十五年三月六日，
    至上開公信當鋪起獲丁○○所有上開行動電話機具一支（業
    已發還丁○○），始查悉上情。
二、案經臺中市警察局第五分局報請臺灣臺中地方法院檢察署檢
    察官偵查起訴及臺中縣警察局霧峰分局報請臺灣臺中地方法
    院檢察署檢察官移送併案審理。
    理    由
一、上揭犯罪事實，業據被告甲○○及戊○○迭次於警詢、偵查
    及本院審理時坦承不諱，並互核相符，且據另一共犯蔡明杰
    於警詢及偵查中供述詳實，復經被害人丁○○於警詢及偵訊
    中、被害人丙○○及乙○○、證人李勇智分別於警詢時陳述
    在卷，且有扣押物品目錄表、監視器翻拍照片十二幀、贓物
    認領保管單、公信當鋪當票及車籍作業系統─查詢認可資料
    等存卷足稽，足見被告二人上開自白，核與事實相符。本案
    事證明確，被告二人之犯行，均洵堪認定。
二、核被告二人所為，均分別係犯刑法第三百二十五條第一項之
    搶奪罪。被告甲○○就犯罪事實一（一）部分，與蔡明杰二
    人間；就犯罪事實一（二）、（三）部分，與被告戊○○二
    人間，均具有犯意聯絡及行為分擔，應均為共同正犯。被告
    甲○○先後三次犯行與被告戊○○先後二次犯行，均時間密
    接，且犯罪構成要件復相同，顯均係基於概括犯意所為，均
    為連續犯，應依刑法第五十六條之規定各論以一罪，並均依
    法加重其刑。被告甲○○前曾因竊盜及違反毒品危害防制條
    例案件，先後經本院於九十年三月一日及同年六月二十六日
    ，分別以九十年度中簡字第七三號及九十年度訴字第九九五
    號，各判處有期徒刑三月及十月確定，嗣上開二罪經以九十
    年度聲字第二八三０號裁定定其應執行有期徒刑一年確定，
    而於九十四年八月三日縮短刑期執行完畢，此有臺灣臺中地
    方法院檢察署刑案資料查註紀錄表及臺灣高等法院被告全國
    前案紀錄表在卷可按，其於受有期徒刑執行完畢後五年以內
    再犯本件有期徒刑以上之罪，為累犯，應依刑法第四十七條
    規定，並遞加重其刑。至檢察官移送併案審理即犯罪事實一
    （一）部分（九十五年度偵字第三五一九號）及犯罪事實一
    （二）部分，固未據公訴人起訴，然此部分與已起訴經論罪
    之犯罪事實，既具有連續犯之裁判上一罪關係，為起訴效力
    所及，本院自當併予審究。又公訴人雖以被告戊○○前曾因
    犯搶奪等案件，遭判處應執行有期徒刑三年十一月確定，於
    九十四年九月十五日縮刑假釋出獄，而認被告戊○○應依累
    犯規定加重其刑；惟被告戊○○所犯上開案件，迨至九十五
    年四月二十九日始假釋期滿視為執行完畢，此有臺灣臺中地
    方法院檢察署刑案資料查註紀錄表及臺灣高等法院被告全國
    前案紀錄表在卷足參，自無構成累犯之餘地，是公訴人就此
    顯有誤會，應予更正，附此敘明。爰審酌被告二人正值青壯
    之年，卻好逸惡勞，連續搶奪財物以供己消費，其等搶奪時
    間相隔甚為密集，且下手行搶之時間為大白天，地點亦屬人
    車往來甚多之場所，足見被告二人行徑甚為猖狂，已達於無
    視於公權力之存在之程度，又其等犯罪之動機、智識程度、
    手段、所生危害非淺，及其等犯罪後均供認犯行，顯尚知悔
    悟之態度等一切情狀，各量處如主文所示之刑，以示懲儆。
    扣案之安全帽二頂及公信當鋪當票二張，均係被告二人所有
    之物，且供犯罪所用或因犯罪所得之物，業據被告二人供承
    在卷，爰依刑法第三十八條第一項第二款、第三款規定宣告
    沒收。
據上論斷，應依刑事訴訟法第二百九十九條第一項前段，刑法第
二十八條、第五十六條、第三百二十五條第一項、第四十七條、
第三十八條第一項第二款、第三款，判決如主文。
中    華    民    國    95    年    4     月    26    日
                  刑事第一庭  法  官  許惠瑜
以上正本證明與原本無異。
如不服本判決，應於送達後十日內向本院提出上訴狀（須附繕本
），上訴於臺灣高等法院臺中分院。
                              書記官  陳其良
中    華    民    國    95    年    4     月    26    日
附錄本案論罪科刑之法條：
中華民國刑法第三百二十五條
意圖為自己或第三人不法之所有，而搶奪他人之動產者，處六月
以上五年以下有期徒刑。
因而致人於死者，處無期徒刑或七年以上有期徒刑，致重傷者，
處三年以上十年以下有期徒刑。
第一項之未遂犯罰之。


司法院資訊處製作；財團法人民間司法改革基金會備份。
